【裁判字號】    98,上訴,403
【裁判日期】    980421
【裁判案由】    毒品危害防制條例
【裁判全文】
臺灣高等法院臺南分院刑事判決         98年度上訴字第403號
上  訴  人
即  被  告  甲○○
                    現另案羈押於臺灣臺南看守所
上列上訴人因毒品危害防制條例案件，不服臺灣台南地方法院九
十七年度訴字第二一九七號中華民國九十八年二月廿七日第一審
判決（起訴案號：臺灣台南地方法院檢察署九十七年度毒偵字第
二九九二號），提起上訴，本院判決如下：
    主  文
上訴駁回。
    理  由
一、按刑事訴訟法第三百五十條、第三百六十一條、第三百六十
    二條、第三百六十七條規定，不服地方法院之第一審判決而
    上訴者，須提出上訴書狀，並應敘述具體理由，此為上訴必
    備之程式；如所提之書狀未敘述上訴理由，或僅曾以言詞陳
    述上訴理由者，均應於上訴期間屆滿後二十日內補提理由書
    於第一審法院。第一審法院經形式審查，認逾期未補提上訴
    理由者，應定期間先命補正；逾期未補正者，為上訴不合法
    律上之程式，應以裁定駁回。倘已提出上訴理由，但所提非
    屬具體理由者，則由第二審法院以上訴不合法律上之程式，
    判決駁回。而所謂具體理由，必係依據卷內既有訴訟資料或
    提出新事證，指摘或表明第一審判決有何採證、認事、用法
    或量刑等足以影響判決本旨之不當或違法，而構成應予撤銷
    之具體事由，始克當之（例如：依憑證據法則具體指出所採
    證據何以不具證據能力，或依憑卷證資料，明確指出所為證
    據證明力之判斷如何違背經驗、論理法則）；倘僅泛言原判
    決認定事實錯誤、違背法令、採証違法、判決不公、量刑失
    之過重或輕縱，而未依上揭意旨指出具體事由，或形式上雖
    已指出具體事由，然該事由縱使屬實，亦不足以認為原判決
    有何不當或違法者（例如：對不具有調查必要性之證據，法
    院未依聲請調查亦未說明理由，或援用證據不當，但除去該
    證據仍應為同一事實之認定），皆難謂係具體理由，而應認
    其上訴為不合法律上之程式（最高法院九十七年台上字第八
    九二號判決、九十七年台上字第三二六七號判決意旨及法院
    辦理刑事訴訟案件應行注意事項第一六二點參照）。
二、本件上訴意旨略以：上訴人即被告甲○○於九十七年十月卅
    一日下午十四時許，經警方持搜索票至被告居住地方搜索，
    並未扣得任何毒品，且當日並未出示拘票，為何以現行犯拘
    捕顯有違法拘捕行為等語。
三、經查：
  (一)按刑事訴訟法第二百七十三條之一第一項規定：「除被告所
    犯為死刑、無期徒刑、最輕本刑為三年以上有期徒刑之罪或
    高等法院管轄第一審案件者外，於前條第一項程序進行中，
    被告先就被訴事實為有罪之陳述時，審判長得告知被告簡式
    審判程序之旨，並聽取當事人、代理人、辯護人及輔佐人之
    意見後，裁定進行簡式審判程序」，同法第二百七十三條之
    二並規定：「簡式審判程序之證據調查，不受第159條第1項
    、第161條之2、第161條之3、第163條之1及第164條至第170
    條規定之限制。」，本件被告甲○○於原審行準備程序時為
    認罪之表示，且同意依上開規定改行簡式審判程序，有原審
    準備程序筆錄及審判筆錄在卷可稽（原審卷第廿八頁至第卅
    二頁），準此，被告顯然對原審所列之各項據據之證據能力
    均不爭執。何況，本件查獲過程，係台南巿警察局第五分局
    持台灣台南地方法院田幸法官所簽發之搜索票於九十七年
    十月三十一日下午至被告位於臺南縣永康市○○路136巷6號
    11樓1室搜索，且當場扣得注射針筒一支，內有海洛因毒品
    殘渣之針筒一支及磅秤一台等物，有現場照片及搜索扣押筆
    錄在卷可參（警卷第一至三頁、第十六至十七頁），警方並
    據此而依刑事訴訟法第八十八條逕行逮捕，並製作有逮捕通
    知書一紙在卷可佐（警卷第十二頁），而被告於原審審理時
    為認罪表示並對上開書證均無異議，亦有原審筆錄在卷可稽
    （原審卷第卅二頁），故被告上訴理由所指述未扣得任何毒
    品及有違法定拘捕程序云云，顯有誤會。
  (二)其次，本件上訴人雖已敘述上訴理由，但其上訴理由，僅泛
    以警方違法拘捕云云，惟原審判決已依被告於原審準備程序
    中之認罪陳述而於理由欄中說明被告罪刑成立之理由，並審
    酌被告前因施用毒品案件，已經觀察、勒戒、強制戒治程序
    及因而為不起訴處分確定，竟仍不思悔改，為圖一己感官上
    之享受而再行施用毒品、惟念其對自身健康之戕害，危害社
    會非鉅、犯罪後坦承不諱之態度良好等一切情狀，並衡以被
    告於前之有期徒刑執行完畢後五年內故意再犯本件有期徒刑
    以上之罪，為累犯，應依刑法第四十七條第一項之規定加重
    其刑等情，分別就施用第一級毒品部分量處有期徒刑十月、
    施用第二級毒品部分量處有期徒刑四月，並定應執行有期徒
    刑一年，並無不當。被告顯未依據卷內既有訴訟資料或提出
    新事證，具體指摘或表明第一審判決有何認事採證不當或違
    法之事由或其於原審之自白認罪有何違反任意性之規定，徒
    以上開理由指稱原判決不當，揆諸前開說明，其上訴理由，
    自難謂係具體理由。
四、綜稽上述，上訴人即被告之上訴顯不合法律上之程式，爰依
    刑事訴訟法第三百六十七條前段之規定，駁回其上訴，並不
    經言詞辯論為之。
五、據上論斷，應依刑事訴訟法第三百六十七條前段、第三百七
    十二條，判決如主文。
中    華    民    國    98    年    4     月    21    日
                  刑事第六庭    審判長法  官    董武全
                                      法  官    杭起鶴
                                      法  官    沈揚仁
以上正本證明與原本無異。
施用第一級毒品部分，如不服本判決應於收受送達後10日內向本
院提出上訴書狀，其未敘述上訴理由者，並得於提起上訴後10日
內向本院補提理由書（均須按他造當事人之人數附繕本）「切勿
逕送上級法院」。
施用第二級毒品部分，不得上訴。
                                      書記官    廖文靜
中    華    民    國    98    年    4     月    24    日


司法院資訊處製作；財團法人民間司法改革基金會備份。
